【裁判字號】    89,易,997
【裁判日期】    900406
【裁判案由】    違反電子遊戲場業管理條例
【裁判全文】
臺灣苗栗地方法院刑事判決                          八十九年度易字第九九七號
    公訴人  臺灣苗栗地方法院檢察署檢察官
    被  告  甲○○
右列被告因違反電子遊戲場業管理條例案件，經檢察官提起公訴（八十九年度偵字第
三七一六號），本院判決如左：
    主    文
甲○○無罪。
    理    由
一、本件公訴意旨略以：被告甲○○明知未依電子遊戲場業管理條例之規定辦理營業
    事業登記，不得經營電子遊戲場業，竟自八十九年八月十七日起，在苗栗縣後龍
    鎮大山里台六一線與苗八線路口乙○○所經營之「小薇檳榔攤」，擺放電子遊戲
    機「滿貫大亨」、「黑白郎君」及「大鷹王」等機台各一部，供不特定之人玩打
    娛樂，而經營電子遊戲場業，迄同月十九日十四時許，在上址為警當場查獲，並
    扣得前開電子遊戲機台三部及新臺幣（下同）六百九十元，因認被告涉有違反電
    子遊戲場業管理條例第二十二條、第十五條之罪嫌云云。
二、按犯罪事實應依證據認定之，無證據不得推定其犯罪事實；又不能證明被告犯罪
    者應諭知無罪之判決，刑事訴訟法第一百五十四條、第三百零一條第一項分別定
    有明文。公訴意旨認被告涉有上開罪嫌，無非以現場扣得「滿貫大亨」、「黑白
    郎君」及「大鷹王」等機台共三部，且營業僅二日餘，電玩機台內之營業金額業
    達六百九十元，被告顯有以上開電玩機台供人打玩娛樂之犯行等，為其主要論據
    。訊據被告甲○○堅詞否認有何違反電子遊戲場業管理條例之犯行，辯稱：查扣
    之電玩機台是老闆娘乙○○所有及擺放，我僅受僱在檳榔攤工作，當天因為老闆
    娘外出，所以我才被帶至警局；這些電玩機台內的錢，均由乙○○收取；偵訊中
    會說電玩機台是我的，係因為乙○○及當時放機台之丁○○、丙○等人要我扛下
    ，並告訴我如果遭罰金，他們就幫我繳清等語。經查在上開「小薇檳榔攤」內查
    扣之「滿貫大亨」、「黑白郎君」及「大鷹王」等電玩機台係該檳榔攤負責人乙
    ○○所有，並由周女擺放於該處及收取機台內金錢等情，業據乙○○到庭自陳不
    諱，陳稱：檳榔攤內之電動玩具是我的，「大鷹王」之電玩機台係我向丙○買的
    ，放在樓下，另外「滿貫大亨」及「黑白郎君」等機台是我舅舅送我的，擺在樓
    上，三部電玩機台共擺在店裡五天；我有告訴被告不要讓別人玩，僅可用來自己
    娛樂；錢都放在電玩機台內，如果要用零錢，我就從機台內拿取等語；又證人丙
    ○到庭亦證稱「大鷹王」電玩機台係其於八十八年七、八月間，以一千五百元賣
    與乙○○等語，足認上開扣案之電玩機台並非被告所有或由其擺放於檳榔攤內供
    人玩打娛樂，用以經營電子遊戲場業。另參以乙○○陳稱，被告係以一萬五千元
    之月薪受僱幫忙顧店及賣檳榔、香菸及飲料，並不負責電動玩具之管理或收錢等
    語，及尚無證據可認被告之一萬五千元月薪確係其與乙○○共同經營電子遊戲場
    業所得受之佣金，是被告亦無與乙○○共同以上開電玩機台供人玩打娛樂，而經
    營電子遊戲場業行為，堪資認定。此外，復查無任何積極證據足認被告確有公訴
    意旨所指違反電子遊戲場業管理條例第二十二條、第十五條之犯行，揆諸首揭規
    定，自應為被告無罪之諭知。
據上論斷，應依刑事訴訟法第三百零一條第一項前段判決如主文。
本案經檢察官陳佞如到庭執行職務。
中      華      民      國      九十      年      四      月     六     日
                                臺灣苗栗地方法院刑事第一庭
                                    法  官  楊  台  清
右正本證明與原本無異。
如不服本判決，應於判決送達後十日內向本院提出上訴狀( 應附繕本 )，上訴於
臺灣高等法院台中分院。
                                    書記官  李  惠  雯
中      華      民      國      九十      年      四      月     六     日


司法院資訊處製作；財團法人民間司法改革基金會備份。
